【裁判字號】    99,台上,8046
【裁判日期】    991223
【裁判案由】    強盜等罪
【裁判全文】
最高法院刑事判決            九十九年度台上字第八０四六號
上  訴  人  江繼然
上列上訴人因強盜等罪案件，不服台灣高等法院台中分院中華民
國九十九年十月十四日第二審判決（九十九年度上訴字第一四九
四號，起訴案號：台灣彰化地方法院檢察署九十八年度偵字第二
八八三、三二０九、六二六五號），提起上訴，本院判決如下：
    主  文
上訴駁回。
    理  由
按刑事訴訟法第三百七十七條規定，上訴於第三審法院，非以判
決違背法令為理由，不得為之。是提起第三審上訴，應以原判決
違背法令為理由，係屬法定要件。如果上訴理由書狀並未依據卷
內訴訟資料，具體指摘原判決不適用何種法則或如何適用不當，
或所指摘原判決違法情事，顯與法律規定得為第三審上訴理由之
違法情形，不相適合時，均應認其上訴為不合法律上之程式，予
以駁回。本件原判決維持第一審論處上訴人江繼然幫助結夥三人
以上攜帶兇器強盜罪刑；依想像競合犯，從一重論處非法持有可
發射子彈具有殺傷力之改造手槍罪刑之判決，駁回其在第二審之
上訴，已詳敘認定犯罪事實所憑之證據及其認定之理由，對於上
訴人辯稱其未提供賭場情報，亦未分得贓款，強盜案與其無涉云
云，如何不足採信，亦已依據卷內資料，詳予指駁，由形式上觀
察，無足以影響判決結果之違法情形存在。上訴意旨略以：稽之
卷附通訊監察譯文，其與李進華（經判處罪刑確定）並未談論北
斗賭場，原判決推測上訴人事前知情強盜乙情，自屬違法；其坦
承持槍犯行，因需照顧高齡母親，原判決未依刑法第五十九條酌
減其刑，亦有違誤等語。惟查：(一)、犯罪事實之認定、證據之取
捨及證明力之判斷，俱屬事實審法院之職權，苟其取捨判斷不違
背經驗法則與論理法則，即不能指為違法。本件原判決已詳細敘
明依憑上訴人供承持有改造槍枝之供詞，證人即同案被告李進華
、李力元、周聖（均經判處罪刑確定）分別於偵審之證詞，佐
以卷附相關通訊監察譯文、槍彈鑑驗書、搜索扣押筆錄，暨扣案
槍彈等證據資料，參互勾稽判斷，於理由內逐一論述剖明其採證
認事之理由，且就摒棄上訴人否認幫助強盜犯罪之各辯解，證人
李力元、周聖於審理時關於上訴人未提供賭場訊息，或不知情
分贓為強盜贓款等證詞，如何不足為上訴人有利之認定，於理由
內詳為論述指駁，所為論斷及說明，由形式上觀察，無違經驗法
則與論理法則，且屬事實審法院取捨證據職權之適法行使，尚難
漫指為違法。原判決已敘明經卷內相關通訊監察譯文資料及其他
證據調查之結果，綜合判斷，上訴人如何於事前已知情李進華等
欲強盜賭場，仍提供訊息幫助渠等得以遂行強盜計畫等情之理由
稽詳，論以上揭幫助強盜之罪，核無不合。(二)、量刑輕重，係屬
事實審法院得依職權自由裁量之事項，苟已以行為人之責任為基
礎，並審酌刑法第五十七條各款所列情狀而未逾越法定刑度，即
不得遽指為違法。而同法第五十九條之酌量減輕其刑，必須犯罪
另有特殊原因與環境等，在客觀上足以引起一般同情，認為即予
宣告法定最低刑期，猶嫌過重者，始有其適用。上訴人所論處之
非法持有改造手槍之罪，為法定本刑屬三年以上十年以下有期徒
刑，併科新台幣七百萬元以下罰金之罪，原判決已說明審酌刑法
第五十七條各款所列事項而為量刑之理由，既未逾越法定刑度，
亦未濫用其權限，併已敘明上訴人所為對社會治安潛在危害非輕
，惡性非小，未酌減其刑，均無違法可言。上訴意旨，對於原判
決究竟如何違背法令，非依據卷內資料為具體之指摘，徒執陳詞
，而為否認犯罪之事實爭辯，難謂已符合首揭法定上訴要件，其
上訴不合法律上之程式，應予駁回。
據上論結，應依刑事訴訟法第三百九十五條前段，判決如主文。
中    華    民    國  九十九  年   十二   月  二十三  日
                      最高法院刑事第十庭
                          審判長法官  石  木  欽  
                                法官  洪  佳  濱  
                                法官  韓  金  秀  
                                法官  段  景  榕  
                                法官  周  煙  平  
本件正本證明與原本無異
                                      書  記  官  
中    華    民    國  九十九  年   十二   月  二十八  日
                                                     m

司法院資訊處製作；財團法人民間司法改革基金會備份。
